【裁判字號】    98,易,2768
【裁判日期】    980930
【裁判案由】    贓物
【裁判全文】
臺灣臺中地方法院刑事判決              98年度易字第2768號
公  訴  人  臺灣臺中地方法院檢察署檢察官
被      告  丙○○
                    現於臺灣臺中戒治所強制戒治中
上列被告因贓物案件，經檢察官提起公訴（98年度偵字第17309號
），本院判決如下：
    主    文
丙○○收受贓物，處有期徒刑月，如易科罰金，以新臺幣壹仟
元折算壹日。
    犯罪事實
一、丙○○明知真實姓名年籍不詳、綽號「阿明」之成年男子所
    交付之車牌號碼4716-WH號自小客車，為來路不明之贓物（
    上開自小客車原為乙○○所有，於民國97年12月6日，在臺
    中縣潭子鄉○○○街28號前遭竊），竟基於收受贓物之犯意
    ，於98年1月間，在臺中市○○路之某遊藝場前，逕予收受
    ，供代步之用。嗣丙○○於取得該車約3天後，將上開自小
    客車置放在南投縣草屯鎮烏溪河畔，為警循線查獲上情。並
    扣得上開自小客車1部（已發還乙○○）。
二、案經臺中縣警察局豐原分局報請臺灣臺中地方法院檢察署檢
    察官偵查起訴。
    理    由
一、按被告以外之人於審判外之言詞或書面陳述，除法律有規定
    者外，不得作為證據，刑事訴訟法第159條第1項定有明文，
    此即學理上所稱「傳聞證據排除法則」。被告以外之人於偵
    查中向檢察官所為之陳述，除顯有不可信之情況者外，得為
    證據；被告以外之人於審判外之陳述，雖不符同法第159 條
    之1至第159條之4之規定，而經當事人於審判程序同意作為
    證據，法院審酌該言詞陳述或書面陳述作成時之情況，認為
    適當者，亦得為證據。當事人、代理人或辯護人於法院調查
    證據時，知有第159條第1項不得為證據之情形，而未於言詞
    辯論終結前聲明異議者，視為有前項之同意，亦為同法第15
    9之1第2項及第159條之5所分別明定。而鑒於採用傳聞證據
    排除法則之重要理由之一，係因傳聞證據未經當事人之反詰
    問予以覈實，若當事人願放棄對原供述人之反對詰問時，原
    則上即可承認該傳聞證據之證據能力，而揆諸我國刑事訴訟
    法第159條之5之立法理由，除參照前述傳聞證據排除法則之
    基本法理外，亦參考日本刑事訴訟法第326條之立法例，查
    日本刑事審判實務之運作，有關檢察官及被告均同意作為證
    據之傳聞書面材料或陳述，可直接援引該國刑事訴訟法第32
    6條作為傳聞例外之法律依據，僅在檢察官與被告不同意之
    情況下，乃須根據其他傳聞例外規定俾以斟酌該等書面材料
    或陳述是否具有證據能力，在當事人間無爭執之案件中，傳
    聞證據基本上均可依據前引規定提出於法院使用。據此，我
    國刑事訴訟法第159條之5之適用應可作同上之解釋，本件證
    人即被害人乙○○在警詢及檢察官偵訊時所為之證述內容，
    固為被告以外之人在審判外之陳述，均屬傳聞證據，惟被告
    丙○○就前開審判外之陳述，迄於言詞辯論終結前，對於該
    項證詞之證據能力均未為異議之聲明，而本院審酌該證人陳
    述作成時之情況，核無違法取證及證明力明顯過低而顯有不
    可信之瑕疵及情況，亦認為以之作為證據為適當，故依上開
    規定及說明，前開證人乙○○之證述自得作為證據，合先敘
    明。
二、訊據被告丙○○對於上揭犯罪事實坦承不諱，核與證人即被
    害人乙○○於警詢及偵訊時所指證之情節相符，並有臺中縣
    警察局豐原分局刑案現場勘察卷及卷附之現場勘察報告、現
    場照片22張、車籍查詢-基本資料詳細畫面、刑事案件證物
    採驗紀錄表、勘察採證同意書等資料，及內政部警政署刑事
    警察局於98年2月23日以刑紋字第0980022785號鑑驗結果：
    「…指紋編號8，採自後照鏡上…，編號8指紋，與本局檔存
    丙○○指紋卡之左拇指指紋相符」之情，有該份鑑驗書在卷
    可按，以及指紋卡照片6張在卷可查，堪認被告之自白與事
    實相符，本件事證明確，其犯行應堪認定。
三、核被告所為，係犯刑法第349條第1項竊盜罪。爰審酌被告明
    知上開自小客車係贓車，竟仍收受使用，其行為已損及社會
    治安及個人財產，惟念及其犯後坦承犯行，尚有悔意，暨其
    犯罪之動機、目的、手段以及上開失竊之自小客車已發還被
    害人乙○○等一切情狀，量處如主文所示之刑，並依法諭知
    易科罰金之折算標準，以示懲儆。
據上論斷，應依刑事訴訟法第299條第1項前段，刑法第349條第2
項、第41條第1項前段，刑法施行法第1條之1，判決如主文。
本案經檢察官甲○○到庭執行職務。
中    華    民    國    98    年    9     月    30    日
                        刑事第三庭  法  官  楊曉惠
上正本證明與原本無異。
如不服本判決，應於送達後10日內向本院提出上訴狀（應敘述具
體理由並附繕本）。
上訴書如未敘述理由，應於上訴期間屆滿後20日內補提理由書於
本院。
                                    書記官  謝明倫
中    華    民    國    98    年    9     月    30    日
附錄論罪科刑法條
刑法第349條
收受贓物者，處三年以下有期徒刑、拘役或五百元以下罰金。
搬運、寄藏、故買贓物或為牙保者，處五年以下有期徒刑、拘役
或科或併科一千元以下罰金。
因贓物變得之財物，以贓物論。


司法院資訊處製作；財團法人民間司法改革基金會備份。
